臺灣彰化地方法院刑事判決　　　　　　 100年度交訴字第18號
聲　請　人　臺灣彰化地方法院檢察署檢察官
被　　　告　楊元帥
上列被告因公共危險案件，經檢察官提起公訴（100年度偵字第
433號），本院合議庭裁定由受命法官獨任進行簡式審判程序，
茲判決如下：
    主    文
楊元帥服用酒類，不能安全駕駛動力交通工具而駕駛，累犯，處
有期徒刑肆月；又駕駛動力交通工具肇事，致人受傷而逃逸，累
犯，處有期徒刑捌月。應執行有期徒刑拾月。
    事    實
一、楊元帥前因公共危險案件，經福建金門地方法院於民國95年
    9月4日以95年度城交簡字第30號判決判處有期徒刑2月，如
    易科罰金，以銀元3百元折算1日確定，嗣入監服刑，於95年
    12月23日執行完畢。再於96年間，因公共危險案件，經臺灣
    臺南地方法院於97年6月10日以該院97年度交簡字第1139號
    判決判處罰金新臺幣4萬5千元，如易服勞役，以新臺幣1千
    元折算1日確定，甫於99年8月13日繳清罰金執行完畢。詎猶
    不知悔改，明知服用酒類或其他相類之物，將使其駕駛車輛
    時之注意力減低，反應能力趨緩，而危及其他用路人之行車
    往來安全，於99年12月9日晚上6時45分許，在彰化縣線西鄉
    ○○路○段與中華路口之吃味先檳榔攤，飲用葡萄酒1杯（約
    150CC）後，已達不能安全駕駛動力交通工具之程度，竟仍
    酒後駕駛車牌號碼0075－WP號自用小貨車，自上址出發，並
    沿彰化縣線西鄉○○路由西往東方向行駛。嗣於同日晚上7
    時45分許，楊元帥駕駛上開自用小貨車行經彰化縣線西鄉○
    ○○路與沿海路1段728巷之交岔路口時，因不勝酒力，自後
    撞及同向在前由吳維昌所駕駛車牌號碼8837－JW號自用小貨
    車，致使吳維昌所駕駛前開自用小貨車失控，再行追撞同向
    在前由黃佳茹所駕駛車牌號碼5367—8K號自用小客車，使得
    吳維昌受有頭部及髖部挫傷、右小腿及左膝挫擦傷（過失傷
    害部分，未據告訴）。詎楊元帥明知其所駕駛之動力交通工
    具肇事，且可預見吳維昌受傷之情形，竟為逃避刑事責任，
    基於肇事逃逸之犯意，，竟未停留現場予以扶助照護或報警
    處理等候警消救助，逕行下車徒步逃離現場。嗣為路人目擊
    報警，始為警據報於同日晚上8時20分許，在彰化縣線西鄉
    ○○路○段722號前查獲，經警發覺楊元帥疑有飲酒駕車情事
    ，對之施以呼氣酒精測試，測得其呼氣酒精濃度值達每公升
    1.43毫克（1.43mg/l），而查明上情。
二、案經彰化縣警察局和美分局報告臺灣彰化地方法院檢察署檢
    察官偵查起訴。
    理    由
一、按除被告所犯為死刑、無期徒刑、最輕本刑為3年以上有期
    徒刑之罪或高等法院管轄第1審案件者外，於刑事訴訟法第
    273條第1項程序進行中，被告先就被訴事實為有罪之陳述時
    ，審判長得告知被告簡式審判程序之旨，並聽取當事人、代
    理人、辯護人及輔佐人之意見後，裁定進行簡式審判程序；
    除簡式審判程序、簡易程序及第376條第1款、第2款所列之
    罪之案件外，第一審應行合議審判，刑事訴訟法第273條之1
    第1項、第284條之1分別定有明文。本案被告楊元帥所犯係
    死刑、無期徒刑、最輕本刑為3年以上有期徒刑以外之罪，
    並於本院行準備程序時就被訴事實為有罪之陳述，經受命法
    官告知簡式審判程序之旨，並聽取其與公訴人之意見後，本
    院認無不得或不宜改依簡式審判程序進行之處，爰依上揭規
    定，裁定本案由受命法官獨任進行簡式審判程序，合先敘明
    。
二、上開犯罪事實，業據被告楊元帥於警詢、偵訊、本院準備程
    序及審理時均坦承不諱，核與證人即被害人吳維昌於警詢及
    本院準備程序中證述暨證人黃佳茹、陳韋婷、黃清溪於警詢
    時證述情節大致相符，並有彰化縣警察局道路交通事故現場
    圖、調查報告表(一)、(二)、當事人酒精測定紀錄表、汽車駕駛
    人酒後生理協調平衡檢測紀錄表、刑法第185條之3案件測試
    觀察紀錄表、舉發違反道路交通管理事件通知單影本、被害
    人吳維昌之道周醫院診斷證明書、車號查詢汽車車籍、證號
    查詢汽車駕駛人及員警職務報告各1份、現場照片及路口監
    視器錄影畫面翻拍照片共10張等附卷可稽。按刑法第185之3
    條所謂之「不能安全駕駛」，參考歐美之認定標準，對於酒
    精濃度呼氣已達每公升0.55毫克或血液濃度達0.11％以上，
    肇事率為一般人正常人之十倍，咸認為已達「不能安全駕駛
    」之標準；至於上揭數值以下、每公升0.25毫克以上之行為
    ，如輔以其他客觀事實得作為「不能安全駕駛」之判斷時，
    亦應依該刑法條文論處。查被告呼氣酒精濃度值達每公升1.
    43毫克（1.43mg/l），已超過上開「不能安全駕駛」標準值
    之二倍餘，且被告因酒醉駕車而發生車禍，致被害人吳維昌
    受有如犯罪事實欄所示傷害，顯對行車安全造成危害，故被
    告當時確已具不能安全駕駛動力交通工具之危險甚明。綜上
    ，被告酒後不能安全駕駛動力交通工具而駕駛及肇事致人受
    傷而逃逸等犯行，均堪以認定。
三、核被告所為，係犯刑法第185條之3服用酒類不能安全駕駛動
    力交通工具而駕駛罪、同法第185條之4駕駛動力交通工具肇
    事致人死傷而逃逸罪。被告所犯上開2罪間，罪名互異，應
    予分論併罰。又被告有上開事實欄所載之前科紀錄，有臺灣
    高等法院被告前案紀錄表、臺灣彰化地方法院檢察署刑案資
    料查註紀錄表各1份在卷可憑，其於有期徒刑執行完畢後，5
    年內故意再犯本案有期徒刑以上之2罪，均為累犯，自均應
    依刑法第47條第1項之規定加重其刑。爰審酌被告於駕駛動
    力交通工具肇事致人受傷後，竟未上前查看及協助救護，置
    被害人受傷於不顧，隨即逃離現場，可見其價值觀念顯有偏
    差，守法觀念尚有不足，原不宜量刑過輕，惟念其於犯罪後
    坦承犯行，並經被害人於本院準備程序中表示不願提出告訴
    ，請依法處理等語，此有本院100年2月21日準備程序筆錄1
    份在卷可徵，兼衡其智識程度，犯罪之手段及對被害人所生
    之危害等一切情狀，各量處如主文所示之刑，並定其應執行
    刑。
據上論斷，應依刑事訴訟法第273條之1第1項、第299條第1項前
段，刑法第185條之3、第185條之4、第51條第5款、第47條第1項
，刑法施行法第1條之1，判決如主文。
本案經檢察官趙冠瑋到庭執行職務。
中    華    民    國   100    年    4     月    25    日
                            交通法庭  法  官  郭玄義
以上正本證明與原本無異。
如不服本判決應於收受判決後10日內向本院提出上訴書狀，並應
敘述具體理由；其未敘述上訴理由者，應於上訴期間屆滿後20日
內向本院補提理由書（均須按他造當事人之人數附繕本）「切勿
逕送上級法院」。
告訴人或被害人對於判決如有不服具備理由請求檢察官上訴者，
其上訴期間之計算係以檢察官收受判決正本之日期為準。
中    華    民    國   100    年    4     月    25    日
                                      書記官  魏嘉信
【附錄本案判決論罪科刑法條全文】：
中華民國刑法第185條之3
服用毒品、麻醉藥品、酒類或其他相類之物，不能安全駕駛動力
交通工具而駕駛者，處1 年以下有期徒刑、拘役或科或併科15萬
元以下罰金。
中華民國刑法第184條之4
駕駛動力交通工具肇事，致人死傷而逃逸者，處6月以上5年以下
有期徒刑。